【裁判字號】    90,毒抗,217
【裁判日期】    900321
【裁判案由】    毒品危害防制條例
【裁判全文】
臺灣高等法院刑事裁定                              九十年度毒抗字第二一七號
    抗  告  人
    即  被  告  甲○○
右抗告人因違反毒品危害防制條例案件，不服台灣新竹地方法院民國九十年二月十五
日裁定 (九十年度毒聲字第二七五號，聲請案號：台灣新竹地方法院檢察署九十年度
聲觀字第六八號)，提起抗告，本院裁定如左：
    主  文
抗告駁回。
    理  由
二、按施用第二級毒品者，檢察官應先將被告送勒戒處所觀察、勒戒，其期間不得逾
    一月，毒品危害防制條例第二十條第一項定有明文。又尿液毒品檢驗如以免疫分
    析法篩驗，有可能因藥品交叉反應，在尿液中產生偽陽性之毒品反應，但再使用
    氣相層析質譜儀分析法確認，則可完全排除偽陽性反應，為法務部調查局第六處
    八十七年九月二十二日（八七）發技（一）字第八七○七一四九一號函所揭示。
    又按甲基安非他命經口服投與後約百分之七十於二十四小時內自尿液中排出，約
    百分之九十於九十六小時內自尿液中排出，甲基安非他命之檢出與其投與方式、
    投與量、個人體質、採尿時間及檢測儀器之精密度等諸多因素有關，惟依上述資
    料推斷，最長不可能超過四日，有行政院衛生署藥物食品檢驗局八十一年二月八
    日（八一）藥檢壹字第００一一五六號函影本一紙附卷可參。
三、經查，抗告人於八十九年十二月十日下午六時許經新竹縣警察局竹北分局警員查
    獲後所採取尿液經編號Ａ六六四，送法務部調查局核對尿液原封瓶標示編號為「
    （甲○○）編號Ａ六六四」無訛後，以螢光偏極免疫分析法篩驗後，再經氣相層
    析質譜儀分析法確認呈甲基安非他命陽性反應，有該局九十年一月十七日（九０
    ）陸(一)字第九００００六五一號檢驗通知書影本一紙在卷可稽。所採取之檢驗方
    法為氣相層析質譜儀分析法，依上開說明，應可排除檢驗錯誤可能。次查，該編
    號Ａ六六四尿液檢體，係警方提供乾淨空瓶供抗告人親自尿入、封瓶等情，並有
    卷附抗告人簽名並按捺指印之八十九年十二月十一日警訊筆錄、尿液檢體編號與
    被告姓名對照表影本之記載可據，且經法務部調查局於檢驗前核對尿液編號確認
    無誤，堪信亦無誤採抗告人尿液送驗可能。綜上所述，抗告人空言否認曾於採尿
    前九十六小時內施用第二級毒品甲基安非他命，並辯稱：抗告人經採尿後，盛裝
    尿液之容器，並未立即封罐，送驗尿液是否為抗告人所有不無疑問云云，核與前
    開事證不符，洵不足取。抗告人於八十九年十二月十日下午六時許經警查獲後採
    尿前九十六小時內某時點（不含查獲後至採尿前之時間），曾在不詳處所施用第
    二級毒品甲基安非他命之事實，應堪認定。從而，原審依毒品危害防制條例第二
    十條第一項、觀察勒戒處分執行條例第三條第一項規定裁定抗告人應送勒戒處所
    觀察、勒戒，並無不合，抗告人提起本件抗告為無理由，應予駁回。
四、據上論斷，應依刑事訴訟法第四百十二條裁定如主文。
中      華      民      國      九十      年      三    月    二十一    日
                            臺灣高等法院刑事第二十庭
                                審判長法  官  葉  麗  霞
                                      法  官  余  來  炎
                                      法  官  李  錦  樑
右正本證明與原本無異。
不得再抗告。
                                      書記官  郭  台  發
中      華      民      國      九十      年      三    月    二十三    日


司法院資訊處製作；財團法人民間司法改革基金會備份。
